hr-HR: Vrsta montaže za penjanje: Na ljepilo; Na vijak; Dvostruko (vijak s maticom i vijak); Magnetsko; Na vijke; Na traku/uže; Ostalo
zh-TW: 攀岩支點安裝類型: 黏合式; 螺栓固定; 雙重固定 (螺栓與螺絲); 磁吸式; 螺絲固定; 綁帶/繩索懸掛; 其他
de: Montageart des Klettergriffs: Klebebefestigung; Schraubbefestigung (Bolzen); Zweifach (Bolzen & Schraube); Magnetisch; Schraubbefestigung (Schraube); Gurt-/Seilaufhängung; Andere
th: ประเภทการติดตั้งที่จับปีนเขา: กาว; ขันน็อต; คู่ (น็อตและสกรู); แม่เหล็ก; ขันสกรู; แขวนด้วยสายรัด/เชือก; อื่นๆ
el: Τύπος στήριξης της λαβής αναρρίχησης: Αυτοκόλλητο; Βιδωτό (με μπουλόνια); Διπλό (μπουλόνι και βίδα); Μαγνητικό; Βιδωτό (με βίδες); Κρεμαστό (με ιμάντα/σχοινί); Άλλο
bg-BG: Тип закрепване на катерачна осигуровка: С лепило; С болт; Двойно (болт и винт); Магнитно; С винт; На каишка/въже; Други
tr: Tırmanma tutamağı montaj tipi: Yapışkanlı; Cıvatalı; İkili (cıvata ve vida); Manyetik; Vidalı; Kayış/ip askılı; Diğer
zh-CN: 攀岩支点安装方式: 粘合剂; 螺栓固定式; 双重固定（螺栓和螺钉）; 磁吸式; 螺钉固定式; 绑带/绳索悬挂式; 其他
hu: Mászófogás rögzítési típusa: Ragasztós; Átmenő csavaros; Kettős (csavaros és facsavaros); Mágneses; Facsavaros; Hevederre/kötélre függesztett; Egyéb
en: Climbing hold mounting type: Adhesive; Bolt-on; Dual (bolt & screw); Magnetic; Screw-on; Strap/Rope hung; Other
ja: クライミングホールド取り付けタイプ: 接着式; ボルトオン; デュアル (ボルトおよびネジ); マグネット式; スクリューオン; ストラップ/ロープ吊り下げ; その他
cs: Typ upevnění lezeckého chytu: Lepicí; Šroubované; Kombinované (šroub a vrut); Magnetické; Na vrut; Zavěšené na popruhu/laně; Jiné
nb: Monteringstype for klatregrep: Lim; Boltet; Dobbel (bolt og skrue); Magnetisk; Skrudd; Stroppe-/tauhengt; Annet
pt-PT: Tipo de montagem de apoio para escalada: Adesivo; Fixação por perno; Dupla (perno e parafuso); Magnético; Fixação por parafuso; Suspenso por correia/corda; Outro
ru: Тип крепления скалодромного зацепа: Клеевое; На болтах; Двойное (болт и саморез); Магнитное; На саморезах; На ремне / веревке; Другое
nl: Klimwandgreep montagetype: Zelfklevend; Boutbevestiging; Dubbel (bout en schroef); Magnetisch; Schroefbevestiging; Opgehangen met band/touw; Overig
fi: Kiipeilyotteen kiinnitystapa: Liimattava; Pultattava; Kaksinkertainen (pultti ja ruuvi); Magneettinen; Ruuvattava; Hihnalla/köydellä ripustettava; Muu
ko: 클라이밍 홀드 장착 방식: 접착식; 볼트온; 듀얼(볼트 및 나사); 자석식; 스크루온; 스트랩/로프 걸이형; 기타
lt-LT: Laipiojimo atramos montavimo tipas: Klijuojamas; Tvirtinamas varžtais; Dvigubas (varžtu ir sraigtu); Magnetinis; Prisukamas sraigtais; Pakabinamas diržu / virve; Kita
sl-SI: Vrsta pritrditve plezalnih oprimkov: Samolepilno; Vijačno (z matico); Dvojno (matični in lesni vijak); Magnetno; Na lesne vijake; Obešeno na trak/vrv; Drugo
sv: Monteringstyp för klättergrepp: Självhäftande; Bultmontering; Dubbel (bult och skruv); Magnetisk; Skruvmontering; Upphängd med rem/rep; Övrigt
sk-SK: Typ upevnenia lezeckého chytu: Lepiace; Na skrutky; Kombinované (skrutka a vrut); Magnetické; Na vruty; Zavesenie na popruh/lano; Iné
pl: Typ mocowania chwytu wspinaczkowego: Na klej; Na śruby; Podwójne (śruba i wkręt); Magnetyczne; Na wkręty; Zawieszane na taśmie / linie; Inny
pt-BR: Tipo de montagem do suporte para escalada: Adesivo; Parafusável; Duplo (parafuso e porca); Magnético; Atarraxável; Suspenso por alça/corda; Outros
fr: Système de fixation de la prise d’escalade: Adhésif; À boulonner; Double (boulon et vis); Magnétique; À visser; Suspendu par sangle/corde; Autre
vi: Kiểu lắp đặt điểm bám leo núi: Dán keo; Bắt bu-lông; Kép (bu-lông & vít); Nam châm; Bắt vít; Treo bằng dây đai/dây thừng; Khác
ro-RO: Tip de montare a prizei de cățărare: Adeziv; Prindere cu șurub mecanic (bolt-on); Dublă (șurub mecanic și holșurub); Magnetic; Prindere cu holșurub (screw-on); Suspendată cu chingă/coardă; Altele
it: Tipo di montaggio per presa da arrampicata: Adesivo; Bolt-on (a bullone); Doppio (bullone e vite); Magnetico; Screw-on (a vite); Sospeso con cinghia/corda; Altro
da: Monteringstype for klatregreb: Selvklæbende; Bolt-on; Dobbelt (bolt og skrue); Magnetisk; Screw-on; Ophængt i strop/reb; Andet
es: Tipo de montaje de la presa de escalada: Adhesivo; Fijación con tornillo; Doble (perno y tornillo); Magnético; Atornillable; Correa/cuerda suspendida; Otro